【裁判字號】    89,交上易,589
【裁判日期】    890516
【裁判案由】    公共危險等
【裁判全文】
臺灣高等法院臺中分院刑事判決                  八十九年度交上易字第五八九號
    上  訴  人  臺灣苗栗地方法院檢察署檢察官
    上  訴  人
    即  被  告  丙○○
右上訴人因被告公共危險等案件，不服臺灣苖栗地方法院八十八年度易字第一一二五
號，中華民國八十九年一月三日第一審判決（起訴案號：臺灣苖栗地方法院檢察署八
十八年度偵字第四○九五號），提起上訴，本院判決如左：
      主  文
原判決撤銷。
丙○○服用酒類，不能安全駕駛動力交通工具而駕駛，處有期徒刑月，如易科罰金
，以佰元折算壹日；又因過失傷害人，處有期徒刑月，如易科罰金，以佰元折
算壹日，應執行有期徒刑伍月，如易科罰金，以佰元折算壹日，丙○○緩刑參年。
      事  實
一、丙○○於民國（下同）八十八年七月十七日晚上十時三十五分許，飲酒後吐氣所
    含酒精成份達每公升零點八八毫克，明知已反應時間延長，駕駛車輛非常危險不
    能安全駕駛動力交通工具之情形下，仍駕駛車牌號碼ＤＪ─二○三二號客貨兩用
    車外出。嗣丙○○駕駛該車由南向北行至苗栗縣苑裡鎮○○○○路標示一四○點
    三公里處，因該處安全島有一缺口，丙○○欲在該處迴轉至對向車道時，原應注
    意汽車迴車前，應暫停並顯示左轉燈光或手勢，看清無來往車輛，並注意行人通
    過，而依當時情形又無不能注意之情形下，丙○○竟疏於注意該處之車輛動態，
    而貿然斜停在該處安全島之缺口處，準備迴轉，適乙○○駕駛車牌號碼ＡＣ─六
    八二六號之自用小客車，並於駕駛座旁搭載甲○○，行經該處，因乙○○亦疏未
    注意車前狀況，以時速六、七十公里之高速行駛於該處內側車道行駛。致閃避不
    及撞及丙○○所駕駛斜停於該處佔用內側車道之客貨兩用車，甲○○因該車禍，
    而受有左肱骨骨折、臉部撕裂傷等傷害，而丙○○亦受有頸椎損傷併四肢癱瘓之
    傷害。
二、案經被害人甲○○訴由苗栗縣警察局通霄分局報請台灣苗栗地方法院檢察署檢察
    官偵查起訴。
      理  由
一、訊據上訴人即被告（以下稱被告）丙○○對其於右揭時、地因前開原因發生車禍
    ，致甲○○受有上開傷害之事實供承不諱，核與被害人甲○○、証人乙○○所指
    述車禍發生之原因相符，並有道路交通事故調查報告表一紙、甲○○、丙○○之
    診斷證明書、車禍現場照片數幀在卷可資佐證。又被告丙○○飲酒後吐氣所含酒
    精成份，已達每公升零點八八毫克，酒精測試紀錄乙紙在卷可憑，而酒後吐氣所
    含酒精成份，已達每公升零點八八毫克時，將致反應時間延長，駕駛車輛非常危
    險之情，亦有血中酒精濃度及臨床症狀表在卷足參。
二、按汽車駕駛人飲洒後吐氣酒精成分超過每公升○．二五毫克，不得駕駛汽車；又
    汽車迴車前，應暫停並顯示左轉燈光或手勢，看清無來往車輛，並注意行人通過
    ，始得轉；道路交通安全規則第一百十四條第二款、第一百零六條第五款分別
    定有明文。被告丙○○身為駕駛人，對於上揭規定自應注意並遵守，且依卷附之
    道路交通事故調查報告表所載，本件肇事時為天候、光線、路面、視距均良好，
    被告亦無不能注意之情事，詎被告丙○○仍疏未注意上開保護他人之規定，駕駛
    上開汽車，以致肇事，可見被告於本件車禍確有違反上述交通安全規則，而有過
    失。又被告丙○○之過失行為，與被害人甲○○受傷間，顯有相當因果關係。故
    本案事證明確，被告犯行洵堪認定。
三、核被告所為，係犯刑法第一百八十五條之三重大違背義務致交通危險罪，及同法
    第二百八十四條第一項前段之過失傷害罪。被告所犯上開二罪間，犯意各別，罪
    名不同，應分論併罰之。被告酒醉駕車，因而致人受傷，依法應負刑事責任，爰
    依道路交通管理處罰條例第八十六條第一項加重其刑。
四、原審對被告予以論罪科刑，固非無見，然原判決對於車禍之發生僅認被告丙○○
    於肇事地點貿然迴轉，而撞及乙○○所駕駛後載有甲○○之小客車，而未對於乙○○所駕駛之小客車，係從何處來，是否有疏失等情，加以認定，對於本件事實
    之敘述及被告之過失情形之認定，自有未詳，而有難以認定之情形，且原判決於
    理由中，認被告丙○○之過失行為與被害人黎明松、陳惠萍受傷間有因果關係，
    然觀諸本件車禍之當事人，並無黎明松、陳惠萍二人，顯見原判決有張冠李戴之
    違誤，所為認事之有未當。公訴人依被害人甲○○之請求，以被告丙○○係從事
    駕駛業務之人，應犯業務過失傷害罪，且以原判決量刑過輕，提起上訴。查本件
    被告丙○○於案發當時，依其於本院審理時所供，其本人係經營小吃店，平日有
    以上開客貨車補菜之情形，然依被告丙○○之妻陳美雲於偵查中所證，當時丙○○係要開車去找朋友，要幫他載人，該朋友家必須在該路口迴轉，在迴轉中發生
    車禍等語，及本件車禍發生之時間為晚上十時三十五分許，加以觀察被告丙○○
    於車禍發生時，顯非係前往為其小吃店補菜，是縱認被告丙○○平日經營小吃店
    ，有因補菜之需要，而駕駛前開客貨兩用車，而有以駕駛為其附隨之業務情形，
    但本件被告丙○○於本件車禍發生時，係因幫助朋友，而開車，尚難認被告丙○○當時係於執行業務中肇事，致告訴人甲○○受傷，自難認被告係犯業務過失傷
    害罪，是公訴人此部分之上訴理由，自難認為有據。此外，公訴人認被告之量刑
    過輕，然本件被告丙○○於本院審理時，已與告訴人甲○○就民事賠償達成和解
    ，且原審於量刑時，已衡酌刑法第五十七條所規定之各種情形，故尚難認為量刑
    過輕。另被告上訴意旨以本件之車禍乙○○亦有過失，而指摘原判決不當，則屬
    有理由。是原判決既有前開可議，已屬無可維持，應由本院將原判決撤銷另為改
    判。爰審酌被告之素行、過失程度、所生之危害、犯罪後態度等一切情狀，分別
    量處如主文第二項所示之刑，並諭知易科罰金之折算標準及定其應執行之刑。又
    查被告未曾受有期徒刑以上刑之宣告，有卷內全國前案紀錄表可查，且被告於本
    院審理期間，已與告訴人就民事賠償達成和解，經告訴人具狀表示不予追究，且
    衡諸本件被告之過失程度，及被告於本件車禍中，亦受有頸椎損傷併四肢癱瘓之
    傷害，所受傷害之程度非輕，是本院認被告經此車禍受傷教訓，應知警惕諒無再
    犯之虞，認所宣告之刑，以暫不執行為適當，併諭知緩刑三年，以勵自新。
據上論結，應依刑事訴訟法第三百六十九條第一項前段、第三百六十四條、第二百九
十九條第一項前段、道路交通管理處罰條例第八十六條第一項，刑法第一百八十五條
之三、第二百八十四條第一項前段、第五十一條第五款、第四十一條、第七十四條第
一款，罰金罰鍰提高標準條例第一條前段、第二條，判決如主文。
本案經檢察官丁○○到庭執行職務。
中      華      民      國    八十九  年    五      月      十六        日
                                  臺灣高等法院臺中分院刑事第六庭
                                        審判長法  官  李  文  雄
                                              法  官  龔  永  昆
                                              法  官  沈  應  南
右正本證明與原本無異。
不得上訴。
            書記官  劉  智  文
中      華      民      國    八十九     年      五       月    十八    日
附錄本案論罪科刑法條全文：
刑法第一百八十五條之三
服用毒品、麻醉藥品、酒類或其他相類之物，不能安全駕駛動力交通工具而駕駛者，
處一年以下有期徒刑、拘役或三萬元以下罰金。
刑法第二百八十四條第一項前段
因過失傷害人者，處六月以下有期徒刑、拘役或五百元以下罰金，致重傷者，處一年
以下有期徒刑、拘役或五百元以下罰金。
                                                                        Ｆ


司法院資訊處製作；財團法人民間司法改革基金會備份。
